臺灣雲林地方法院刑事判決　　　　　　　　　　　　　九十一年度訴字第一七六號
　　公　訴　人　臺灣雲林地方法院檢察署檢察官
　　被　　　告　乙○○
右列被告因違反毒品危害防制條例案件，經檢察官提起公訴（九十一年度毒偵字第二
三七號），及台灣南投地方法院檢察署移送併辦（九十一年度毒偵字第七一九號），
本院判決如左：
    主  文
乙○○連續施用第二級毒品，累犯，處有期徒刑肆月，扣案之安非他命淨重零點肆玖
公克、殘留安非他命之吸食器壹組均沒收併銷燬之，酒精燈壹個沒收。又連續施用第
一級毒品，累犯，處有期徒刑壹年。應執行有期徒刑壹年貳月。扣案之安非他命淨重
零點肆玖公克、殘留安非他命之吸食器壹組均沒收併銷燬之，酒精燈壹個沒收。
    事  實
一、乙○○前因違反肅清煙毒條例及麻醉藥品管理條例等案件，經本院各判處有期徒
    刑二年八月及六年確定，合併定應執行有期徒刑七年二月，甫於民國（下同）九
    十年七月九日執行完畢。又因施用第一級毒品海洛因案件，經強制戒治期滿，由
    臺灣板橋地方法院檢察署檢察官於九十年二月二十四日，以九十年度戒毒偵字第
    一五二號為不起訴處分在案。詎於五年內，又基於概括犯意，自九十年十二月十
    日起至九十一年七月底某日止，連續在雲林縣林內鄉○○村○○路二六號、南投
    縣草屯鎮○○路三三二巷五三號七樓住處，以將第一級毒品海洛因摻入香煙內點
    燃吸食之方式，施用第一級毒品海洛因多次。另基於施用第二級毒品安非他命之
    概括犯意，分別於九十年十二月十五日十六時許及九十一年八月二日二時許，或
    其採尿前九十六小時內之某不詳時間，在不詳地點，以將安非他命置於吸食器內
    用酒精燈燒烤產生煙霧而用口鼻吸取之方式，連續施用第二級毒品安非他命各一
    次。嗣為警於九十年十二月十五日十六時許，在雲林縣林內鄉○○村○○路二十
    六號其住處執行搜索，查獲第一級毒品海洛因三一三．六公克及第二級毒品安非
    他命一四六．八公克，以其涉嫌違反毒品危害防制條例第五條第一項、第二項意
    圖販賣而持有第一、二級毒品罪移送偵辦，由台灣雲林地方法院檢察署以九十年
    度偵字第五００一號案件偵查中，嗣經警檢送被告於搜索當日（九十年十二月十
    五日）所採尿液之檢驗報告，發覺呈毒品嗎啡及甲基安非他命陽性反應，而悉上
    情。復於九十一年八月二日二時許，在南投縣草屯鎮○○路三三二巷五三號七樓
    為警查獲，並扣得安非他命一包，淨重０．四九公克，及其所有供施用第二級毒
    品之酒精燈一個、殘留安非他命之吸食器一組。
二、案經台灣雲林地方法院檢察署檢察官自動簽分偵查起訴及台灣南投地方法院檢察
    署移送併案。
    理  由
一、訊據被告乙○○對於施用第一級毒品海洛因部分之犯罪事實坦白承認，惟矢口否
    認有施用安非他命之犯行。然查，被告乙○○之右揭犯行，業據其於警訊及偵查
    中坦白承認（詳見台灣南投地方法院檢察署九十一年度毒偵字第七一九號卷第二
    十四頁警訊筆錄、第六十五頁反面偵訊筆錄），並有安非他命一包淨重０．四九
    公克、酒精燈一個及吸食器一組扣案可資佐證，該扣案之毒品及吸食器，係被告
    所有，業經其於本院審理時供承在卷，且該等扣案物經送鑑驗確認「結晶一包係
    甲基安非他命淨重０．四九公克，吸食器一組有甲基安非他命殘留」，有法務部
    調查局九十一年十二月十六日調科壹字第０九一００八一六八五０號檢驗通知書
    在卷足憑，而被告於九十年十二月十五日為警查獲時所採之尿液經送雲林縣衛生
    局檢驗，並送國防部憲兵司令部刑事鑑識中心以ＧＣ／ＭＳ實驗方法（氣相層析
    質譜分析法）複驗，結果均呈嗎啡及甲基安非他命陽性反應，有雲林縣衛生局煙
    毒尿液檢驗成績書，及國防部憲兵司令部刑事鑑識中心九十一年四月十五日（九
    一）綱得字第０四二八九號鑑驗通知書附卷可稽，又被告於九十一年八月二日為
    警查獲時所採之尿液，雖經南投縣衛生局檢驗結果係呈安非他命陽性反應，嗎啡
    則未檢出，然被告自承最後一次施用海洛因為九十一年七月底，採尿時其已自行
    服藥戒斷三天，則其尿液未檢出嗎啡成份，與經驗及論理法則相當，被告此部分
    之自白不受檢驗結果之影響，仍可認與事實相符，應為可採。按「尿液毒品檢驗
    ，若能使用先進之氣相層析質譜儀分析法確認，則可完全排除偽陽性之干擾，為
    目前最具公信力的檢驗方法」，為法務部調查局八十七年九月二十九日（八七）
    發技（一）字第八七０七四五七四號函所揭示，足見上開檢驗方法可完全排除偽
    陽性之干擾，其鑑驗結果堪以採信。次按「甲基安非他命經口服後約百分之七十
    於二十四小時內自尿液中排出，約百分之九十於九十六小時內自尿液中排出」，
    此有行政院衛生署藥物食品檢驗局八一藥檢壹字第００一一五六號函可參。揆諸
    上開說明，被告於九十年十二月十五日、九十一年八月二日採尿時起回溯前九十
    六小時內某不詳時間，在不詳處所，有施用第二級毒品安非他命之犯行亦堪認定
    。被告空言否認並未施用安非他命云云，顯係事後卸責之詞，不足採信。又被告
    前因施用毒品案件，已強制戒治期滿，並由檢察官為不起訴處分確定，有前開不
    起訴處分書及台灣雲林地方法院檢察署刑案資料查註紀錄表、台灣高等法院被告
    全國前案紀錄表附卷可稽，被告犯行堪予認定。
二、核被告所為，係犯毒品危害防制條例第十條第一項、第二項之施用第一級、第二
    級毒品罪。被告供施用而非法持有海洛因、安非他命之低度行為，應為施用海洛
    因、安非他命之高度行為所吸收，不另論罪。又被告先後多次施用第一級毒品海
    洛因及二次施用第二級毒品安非他命之犯行，均時間緊接，犯罪構成要件相同，
    顯係基於概括之犯意反覆為之，應依連續犯之規定各以一罪論，並各依法加重其
    刑。檢察官移送併辦部分，雖未經起訴，惟該部分與前揭已經起訴並經本院認定
    有罪之施用毒品部分，有連續犯之裁判上一罪關係，本院自應併予審究。被告所
    犯施用第一級、第二級毒品之犯行，犯意各別、罪名互異，應予分論併罰。另查
    ，被被告前因肅清煙毒條例及違反麻醉藥品管理條例等案件，經本院各判處有期
    徒刑二年八月及六年確定，合併定應執行有期徒刑七年二月，於九十年七月九日
    執行完畢，有卷附台灣雲林地方法院檢察署刑案資料查註紀錄表、台灣高等法院
    被告全國前案紀錄表可按，其於五年以內再犯本件有期徒刑以上之罪，為累犯，
    依刑法第四十七條之規定加重其刑，並依法遞加之。爰審酌被告不知悔改，多次
    犯施用毒品罪，本應從重量刑，惟施用海洛因及安非他命係屬自殘行為，暨考量
    其犯後僅坦承部分犯行，非全然知所悔悟等一切情狀，分別量處如主文所示之刑
    ，並定應執行之刑。
三、扣案之第二級毒品安非他命淨重０．四九公克、殘留安非他命之吸食器與毒品無
    法分離，均依毒品危害防制條例第十八條第一項前段併予沒收銷燬。扣案之酒精
    燈為被告所有、供施用毒品安非他命所用之物，依刑法第三十八條第一項第二款
    之規定併予沒收。扣案之注射針筒十九支被告否認為其所有，且亦全未開封使用
    ，又查無證據足認係被告所有、預備供施用毒品海洛因所用之物，爰不另為沒收
    之諭知，附此敘明。
據上論斷，應依刑事訴訟法第二百九十九條第一項前段，毒品危害防制條例第十條第
一項、第二項、第十八條第一項前段、刑法第十一條前段、第五十六條、第四十七條
、第五十一條第五款、第三十八條第一項第二款，判決如主文。
本案經檢察官甲○○到庭執行職務
中      華      民      國      九十一      年    十二  月    三十一    日
                 臺灣雲林地方法院刑事第二庭
                                             法  官  潘雅惠
右正本證明與原本無異
如不服本判決，應於送達後十日內，向本院提出上訴狀。（須附繕本）
                                             書記官  曾玲玲
中      華      民      國      九十一      年    十二  月    三十一    日
毒品危害防制條例第十條
施用第一級毒品者，處六月以上五年以下有期徒刑。
施用第二級毒品者，處三年以下有期徒刑。
